【裁判字號】    97,易,385
【裁判日期】    970829
【裁判案由】    竊盜等
【裁判全文】
臺灣板橋地方法院刑事判決               97年度易字第385號
公  訴  人  臺灣板橋地方法院檢察署檢察官
被      告  丙○○
上列被告因贓物等案件，經檢察官提起公訴（96年度偵字第2939
8 號），本院判決如下：
    主  文
丙○○寄藏贓物，累犯，處有期徒刑肆月，如易科罰金以新臺幣
壹仟元折算壹日。
    事  實
一、丙○○前曾於民國94年間因妨害兵役治罪條例案件，經本院
    以94年度簡字第3452號判決判處有期徒刑三月確定，於95年
    6 月23日縮刑期滿執行完畢。詎其猶不知悔改，於96年11月
    4 日凌晨2 時許後某時，甲○○至其臺北縣中和市○○街31
    巷6 弄3 號2 樓住處借宿時，明知甲○○所攜持之長笛、口
    琴（起訴書誤載為「口風琴」）各1 支等物，均係來路不明
    之贓物（係甲○○與丁○○共同於同日凌晨2 時許，在臺北
    縣中和市○○街8 號乙○○經營之「米蘭音樂世界」商店內
    ，竊得之贓物，甲○○、丁○○於本件所涉竊盜犯行，前已
    經本院先行審結，各判處應執行刑四年、三年七月在案），
    竟仍受甲○○委託寄存藏匿在其上址住處。嗣因乙○○失竊
    後報警處理，經警循線調查後，於同年12月5 日下午2 時40
    分許（起訴書誤載為「15時許」），在上址丙○○住處，查
    獲甲○○、丙○○，並起獲上開甲○○竊得之長笛、口琴各
    1 支等贓物，因而查悉上情。
二、案經臺北市政府警察局移送臺灣板橋地方法院檢察署檢察官
    偵查起訴。
    理  由
一、訊據被告丙○○對於上揭時地寄藏贓物之犯罪事實坦承不諱
    ，核與共同被告甲○○、丁○○等於警詢、偵查供述情節相
    符，且上開其寄藏之長笛、口琴等物，係甲○○竊自被害人
    乙○○所有之贓物，亦經被害人乙○○於警詢指證明確（上
    開共同被告甲○○、丁○○、被害人乙○○等分別於警詢、
    偵查中之陳述，被告丙○○均不爭執其證據能力，依刑事訴
    訟法第159 條之5 規定，均得為證據），並有偵查卷附之臺
    北市政府警察局刑事警察大隊搜索、扣押筆錄、現場及起獲
    贓物照片、贓物認領保管單、警局受理刑事案件報案三聯單
    、告訴人乙○○提出失竊損失清單等可資佐證。本件被告丙○○上開犯行，事證明確，堪以認定，應予依法論科。
二、核本件被告丙○○上開所為，係犯刑法第349 條第2 項之寄
    藏贓物罪。又被告前曾於94年間因妨害兵役治罪條例案件，
    經本院以94年度簡字第3452號判決判處有期徒刑三月確定，
    於95年6 月23日縮刑期滿執行完畢，有臺灣高等法院被告前
    案紀錄表在卷可稽，被告前受有期徒刑執行完畢後，於五年
    以內故意再犯本件有期徒刑以上之罪，為累犯，應依刑法第
    47條第1 項規定，加重其刑。爰審酌被告犯罪之動機、目的
    、手段、方法、所得不法利益、對被害人所生危害及犯後坦
    承之態度等一切情狀，量處如主文所示之刑，並諭知易科罰
    金之折算標準。
三、另公訴意旨謂：被告於上揭同一時地，經甲○○告知其正遭
    通緝，仍基於藏匿犯人之故意，提供其上址住處供甲○○躲
    藏，因認被告同時另涉犯有刑法第164 條第1 項之藏匿人犯
    罪嫌云云。惟訊據被告堅決否認有上開藏匿人犯之犯行，辯
    稱：甲○○只是到伊住處借住一、二天，伊並不知甲○○當
    時係通緝犯等語，且查共同被告甲○○於本院準備程序時亦
    曾供證稱：伊是被查獲前兩天住在丙○○那裡，那時伊雖有
    毒品案件被通緝，但丙○○不知道伊被通緝，那時伊自己也
    不知道被通緝，伊是被警察查獲後才知道被通緝，伊那時只
    是去找丙○○，累了之後就留下來在他家睡覺，後來伊不想
    那麼快回桃園的家，就住了一、兩天，伊不是故意躲藏住在
    丙○○家等語明確（見本院97年2 月27日準備程序筆錄），
    核與甲○○於為警查獲後警詢時供稱：伊不知自己被通緝等
    語相符（見偵查卷30頁），再者據甲○○於本件為警查獲後
    ，亦供述其當時係住居在桃園縣八德市○○路○ 段490 巷27
    號4 樓，非無居所可住，衡情甲○○亦顯無藏匿在丙○○上
    址住處之必要，是其上開所稱僅係在丙○○上址住處暫宿一
    、二天，尚非虛詞，從而尚難率認被告丙○○係明知甲○○
    為犯人，而故意提供其住處使甲○○藏匿。按犯罪事實應依
    證據認定之，無證據不得認定其犯罪事實，刑事訴訟法第15
    4 條第2 項定有明文。而所謂證據，係指足以證明被告確有
    犯罪行為之積極證據而言，該項證據須適於為被告犯罪之證
    明者，始得採為斷罪之資料（參照最高法院69年臺上字第49
    13號判例要旨）；又按認定犯罪事實所憑之證據，必須達於
    一般人均可得確信其為真實之程度，而無合理之懷疑存在時
    ，始得據為被告有罪之認定，倘若犯罪事實之證明尚未達此
    一程度，仍有合理之懷疑存在，則應為被告有利之推定，仍
    不能遽為被告有罪之判斷，此亦為刑事訴訟法第154 條犯罪
    事實應依證據認定之證據裁判原則及因保障被告人權無罪推
    定原則之所在（參見最高法院76年度臺上字第4986號判例、
    91年度臺上字第39號刑事判決等意旨）。又刑法第164 條第
    1 項之藏匿人犯罪，須行為人主觀上明知為犯人，而故意將
    之收容藏匿於隱密處所，始能成立。然依上所述，本件尚難
    確認被告有明知甲○○為犯人而故意藏匿之犯行，此外復查
    無其他積極證據足認被告確有藏匿人犯之犯行，是本件不能
    證明被告犯罪，本應為無罪判決之諭知，惟公訴意旨認被告
    此被訴藏匿人犯部分與上開被訴有罪之寄藏贓物部分，有想
    像競合之裁判上一罪關係，爰不另為無罪之諭知。
據上論斷，應依刑事訴訟法第299 條第1 項前段，刑法第349 條
第2 項、第47條第1 項、第41條第1 項前段，刑法施行法第1 條
之1 ，判決如主文。
本案經檢察官靳開聖到庭執行職務
中    華    民    國    97    年    8     月    29    日
                刑事第三庭  審判長法  官  王  屏  夏
                                  法  官  王  偉  光
                                  法  官  彭  全  曄
以上正本證明與原本無異
如不服本判決應於送達後10日內向本院提出上訴狀
                                  書記官  林  怡  秀
中    華    民    國    97    年    8     月    29    日
附錄本案論罪科刑法條全文：
中華民國刑法第349條
收受贓物者，處3年以下有期徒刑、拘役或5百元以下罰金。搬運
、寄藏、故買贓物或為牙保者，處5年以下有期徒刑、拘役或科
或併科1千元以下罰金。
因贓物變得之財物，以贓物論。


司法院資訊處製作；財團法人民間司法改革基金會備份。
